臺灣新北地方法院刑事判決
111年度審簡上字第3號
上  訴  人   
即  被  告   許月桃


上列上訴人即被告因妨害名譽案件，不服本院中華民國110年10
月29日110年度審簡字第487號第一審簡易判決（起訴書案號：11
0年度偵字第22224號），提起上訴，本院管轄之第二審合議庭判
決如下：
    主      文
上訴駁回。
許月桃緩刑貳年。
    事實及理由
一、經本院審理後，認第一審以被告許月桃犯刑法第309條第1項
    之公然侮辱罪，而依刑事訴訟法第449條第2項前段、第3項
    等規定，判處拘役10日，如易科罰金，以新臺幣1,000元折
    算1日，其認事、用法均無違誤，量刑亦屬妥適，應予維持
    。除證據部分補充被告於本院審理時之自白外，其餘均引用
    第一審刑事簡易判決書所記載之事實、證據及理由（詳如本
    案附件）
二、被告上訴意旨略為：被告對於有於事實欄所載之時、地，以
    事實欄所載之言詞，辱罵告訴人等事實並不爭執，坦承有犯
    公然侮辱罪行。唯認原審判刑過重，並以在原審已經與告訴
    人達成調解，並於判決後賠償告訴人之損害為由，請求本院
    予以緩刑之宣告或為無罪之判決等語。惟按刑之量定，係實
    體法上賦予法院得為自由裁量之事項，倘其未有逾越法律所
    規定之範圍，或濫用權限，即不得任意指摘為違法（此有最
    高法院75年度台上字第7033號判決意旨可資參照）。本案原
    審判決已綜合被告犯罪動機、手段、素行、家庭經濟狀況、
    犯後態度等一切情狀，量處被告拘役10日，其量刑並未逾越
    法定刑度，亦未濫用自由裁量之權限，尚無與公平正義理念
    、罪刑相當原則、比例原則相悖之情形，量刑適當，是被告
    上訴意旨指摘原審判決量刑過重，並以已賠償告訴人等事由
    ，請求為輕判或無罪判決等，為無理由，應予駁回。
三、末按，受2 年以下有期徒刑、拘役或罰金之宣告，且未曾因
    故意犯罪受有期徒刑以上刑之宣告，認以暫不執行為適當者
    ，得宣告2 年以上5 年以下之緩刑，其期間自裁判確定之日
    起算，刑法第74條第1 項第1 款定有明文。本案被告未曾因
    故意犯罪受有期徒刑以上刑之宣告乙節，有臺灣高等法院被
    告前案紀錄表附卷可稽，其因與鄰居相處問題，一時失慮致
    罹刑典，犯後除已坦承犯行，復已與告訴人調解成立，此有
    調解筆錄在卷可佐，已有悔悟之意，並已於原審判決後依調
    解內容賠償告訴人之損害，此亦有本院卷附本院民事執行處
    函、執行筆錄及繳款收據等足稽，是本院認被告經此刑罰教
    訓，應能知所警惕，日後當能謹言、慎行，故原宣告之刑以
    暫不執行其刑為適當，爰依刑法第74條第1 項第1 款宣告緩
    刑2 年，用啟自新。
據上論斷，應依刑事訴訟法第455條之1第1項、第3項、第368條
、第373條，刑法第74條第1項第1款，判決如主文。
本案經檢察官歐蕙甄起訴，檢察官盧祐涵到庭執行職務。
中　　華　　民　　國　　111 　年　　5 　　月　　13　  日
                刑事第二十五庭  審判長法  官  白光華
                                      法  官  曾淑娟
                                      法  官  王綽光
上列正本證明與原本無異。
本件不得上訴。
                                      書記官  張家瑋
中　　華　　民　　國　　111 　年　　5 　　月　　17　　日
附錄本案論罪科刑法條全文：
中華民國刑法第309條
公然侮辱人者，處拘役或9千元以下罰金。
以強暴犯前項之罪者，處1年以下有期徒刑、拘役或1萬5千元以
下罰金。

【附件】
臺灣新北地方法院刑事簡易判決
                                    110年度審簡字第487號
公　訴　人　臺灣新北地方檢察署檢察官
被　　　告　許月桃　女（民國00年0月00日生）
                    身分證統一編號：Z000000000號
                    住新北市○○區○○街00巷00號2樓
上列被告因妨害名譽案件，經檢察官提起公訴（110 年度偵字第
22224 號），嗣被告於本院準備程序中自白犯罪（110 年度審易
字第1433號），本院認宜以簡易判決處刑，判決如下：
    主  文
許月桃犯公然侮辱罪，處拘役拾日，如易科罰金，以新臺幣壹仟
元折算壹日。
    事實及理由
一、許月桃與陳威瑞為相隔新北市三重區重陽路5 段3 巷之鄰居
    ，於民國110 年2 月1 日21時10分許，許月桃在新北市三重
    區仁愛街82巷14號2 樓之住處，見陳威瑞開窗清洗1 樓雨棚
    ，髒水因而沖向住處，遂基於妨害他人名譽之犯意，打開住
    處窗戶，在不特定人得以共聞共見之狀況，隔巷對陳威瑞接
    續辱罵：「幹你娘」、「畜生」、「吃屎」、「沒用的男人
    幹你娘」、「幹你娘吃屎畜牲吃屎」、「幹你娘吃屎」、「
    幹你娘畜牲吃屎」、「你垃圾」、「小人卑鄙幹你娘」、「
    畜牲吃屎」、「你不是人畜牲吃屎」、「你吃屎」、「你畜
    牲」等語，足以貶損陳威瑞之人格及社會評價。
二、證據：
  ㈠被告許月桃於本院中之自白。
  ㈡告訴人兼證人陳威瑞於警詢及偵查中之指證。
  ㈢告訴人拍攝之錄影畫面檔案光碟。
三、論罪科刑：核被告所為，係犯刑法第309 條第1 項之公然侮
    辱罪。爰審酌被告僅因不滿告訴人將清洗雨棚之髒水沖向住
    處，竟不思理性溝通，即在不特定人得以共聞共見之狀況下
    ，辱罵上開言語，所為誠屬不該，惟念其犯後終能坦承犯行
    ，尚有悔意，然與告訴人調解成立後，卻未能依調解條件履
    行等情，有本院調解筆錄及公務電話紀錄附卷足稽，兼衡其
    犯罪之動機、目的、手段、被告之個人戶籍資料查詢結果註
    記為小學畢業之教育程度、於警詢中自陳貧寒之家庭經濟狀
    況等一切情狀，量處如主文所示之刑，並諭知易科罰金之折
    算標準。
四、依刑事訴訟法第449 條第2 項、第3 項、第454 條第1 項，
    逕以簡易判決處刑如主文。
五、如不服本判決，得自收受送達之日起20日內，具狀向本院提
    出上訴狀，上訴於本院第二審合議庭（須附繕本）。
中    華    民    國   110    年    10    月    29    日
                  刑事第二十三庭  法  官  龔書安
上列正本證明與原本無異。
                                  書記官  石秉弘
中　　華　　民　　國　 110　　年　　10　　月　　29　　日
附錄本案論罪科刑法條全文：
中華民國刑法第309條
公然侮辱人者，處拘役或9 千元以下罰金。
以強暴犯前項之罪者，處1 年以下有期徒刑、拘役或1 萬5 千元
以下罰金。